臺灣高雄地方法院民事判決
111年度雄簡字第1202號
原      告  馮世飛  

被      告  台灣大哥大股份有限公司

法定代理人  蔡明忠  
訴訟代理人  魏序臣律師
上列當事人間請求損害賠償事件，本院於民國111年7月12日言詞
辯論終結，判決如下：
    主      文
原告之訴駁回。
訴訟費用由原告負擔。
    事實及理由
一、原告主張：原告於民國102至104年間，向被告申請門號0000
    000000(下稱0926門號)、0000000000(下稱0922門號)、0000
    000000(下稱0953門號)、0000000000(下稱0970門號)共4個
    門號，惟在上開期間內，因原告工作地點即高雄市○○區○○路
    0000號高雄港洲際二期施工工地無法收訊，經原告屢次向被
    告反應，均未改善，因被告未提供良好之通訊訊號，實有違
    約之情形，被告應賠償原告所繳付電信費即新臺幣（下同）
    63,456元、遭被告催討之違約金27,880元，須另向其他通信
    業者辦理門號費用共計23,952元。又原告因處理被告上述違
    約事宜，而請假之薪資損失3萬元（日薪2,000元，共15日）
    、因查詢相關資料無法工作薪資損失15,000元（日薪2,000
    元，時間為7-8日）。此外，因被告無法提供通訊導致原告
    無法與廠商適時聯絡，致工作損失3萬元。另原告因上述門
    號手機訊號問題遲遲無法解決而身心疲累，併請求精神慰撫
    金3萬元，請求總金額共計為220,288元。為此，爰依債務不
    履行之法律關係，提起本件訴訟等語。並聲明：被告應給付
    原告220,288元。
二、被告則以：㈠原告主張請求賠償上述門號之月租費等損失，
    然均未見原告提出證據依據以實其說，自不足採信。有依原
    告所提被告110年8月11日之函文，原告曾反映收訊問題之門
    號為0926門號、0922門號此2門號，原告卻一併請求其他門
    號月租費損失，原告主張顯無所據。再者，原告主張上述4
    個門號損失期間之起迄時點計算不一，難以採信。㈡依電信
    法第23條或及兩造間簽訂之之服務契約第32條約定，若發生
    電信機線設備障礙、阻斷，以致無法通訊時，不論被告有無
    可歸責事由，被告對用戶均不負賠償責任，遑論原告亦未就
    其主張上述4個門號於其工作地點，有因可歸責於被告之原
    因致無法通訊乙節以實其說。況行動通信係移動式提供服務
    ，易受到基地台架設位置週遭地形地物及涵蓋範圍影響，此
    為行動通訊服務之特性，自難僅以單一地點收訊不佳或所處
    位置基地台設置不足，即認被告有不完全給付之情。㈢另依
    被告110年8月11日函文內容，原告所述之工作地點，因距離
    基地台較遠，導致訊號傳遞不易影響收訊品質，並非係指該
    地有無法通訊之情，參以原告於其自稱工作地點無法收訊期
    間，仍將上述部分門號增加申辦服務內容或改為較高月租費
    之方案。若原告主張無法收訊、無法通話之情為真，原告豈
    可能增加申辦服務內容或改為較高月租費之方案，可認原告
    主張並非事實等語。並聲明：原告之訴駁回。
三、得心證之理由：
  ㈠原告主張向被告申辦上述4個門號，因被告在原告工作地點 
　 （即高雄市○○區○○路0000號高雄港洲際二期施工工
　  地），無法提供電信訊號讓原告使用，被告應賠償原告所受
　  損害上述等情，為被告否認，並以前揭情詞置辯。本件所應
　  審究者，為原告主張工作地點無法收訊，則被告是否違反台
　  灣大哥大股份有限公司第三代行動通信業務服務契約第32
　  條？被告是否構成未依債之本旨給付而有不完全給付，被告
　  是否應賠償原告相關損失。
  ㈡經查：
  ⒈按用戶使用電信事業之電信機線設備，因電信機線設備障
　  礙、阻斷，以致發生錯誤、遲滯、中斷或不能傳遞而造成損
　  害時，其所生損害，電信事業不負賠償責任，但應扣減所收
　  之費用。電信法第23條定有明文。其立法目的，無非考量電
　  信服務技術上難以擔保永不發生傳輸失敗之狀況，且電信事
　  業基於其公用性，業者並無任意拒絕電信之接受及傳遞之權
　  利，其費率須為一般大眾可得負擔之合理費率並受國家之管
　  制，加以技術上業者無從得知其所傳輸資訊之價值，亦無從
　  以區別費率或拒絕傳輸進行風險之控管，然電信傳輸一旦發
　  生障害所致使用人之營業損失可能數額極鉅，若不排除電信
　  業者該部分賠償責任，將使電信業者隨時處於蒙受無法承擔
　  之損害之狀況，終致無人願意提供電信服務而使用戶同受其
　  害，是以國際上均採使電信業者於所收取費用範圍內負擔
　  （即應扣減所收費用）之方式處理。是電信業者對其電信機
　  線設備障礙阻斷所致不能傳遞之損害，縱使具有可歸責事由
　  時，亦不負損害賠償責任。
　⒉原告固主張其於102至104年間，在前開高雄市小港區工作地
　  點，收不到被告之電信訊號，故被告有違約之事實，惟被告
　  否認原告於工作處有無法使用被告提供之行動通訊服務之事
　  （本院卷第70、82頁反面）。依原告提出被告110年8月11日
　  函文（見台灣屏東地方法院潮州簡易庭111年度潮簡字第227
　  號卷第14頁），內容表示原告所述工作地點即高雄市小港區
　  南星路附近收訊品質不佳，係因距離基地台較遠，導致訊號
　  傳遞不易影響收訊品質，被告願提供月租費酌減或提前解約
　  減免合約補貼款等語。依上開函文，並未提及原告有反應高
　  雄市小港區南星路附近完全無法收訊之情，縱高雄市小港區
　  南星路該處確有無法通訊之情，然依電信法第23條之規定，
　  電信業者對其電信機線設備障礙阻斷所致不能傳遞之損害，
　  縱使具有可歸責事由時，亦不負損害賠償責任。再者，依兩
　  造間之服務契約第32條亦約定：「乙方(即原告)租用之本業
　  務，若因可歸責於甲方(即被告)之事由造成系統或電信機線
　  設備障礙、阻斷，以致發生錯誤、遲滯、中斷或不能傳遞
　  時，其暫停通信期間，應依下表之標準扣減當月月租費或提
　  供等值之電信服務…」等語。是此，兩造顯已約定就可歸責
　  被告之事由致電信機線設備障礙、阻斷致不能通訊傳遞，被
　  告只需負扣除或扣減月租費之義務減免每月全額通話費。是
　  依上開約定內容，縱使原告所指之高雄市小港區南星路確實
　  有無法通訊之情，然依前揭所述，此段期間內之無法給付，
　  ，縱有可歸責於被告之事由，依電信法第23條之規定，被告
　  對原告所受額外損失並不負損害賠償責任，原告僅能請求被
　  告依契約所約定之比例扣減當月之月租費，或由被告提供等
　  值之服務。是原告主張依契約之法律關係等，請求被告應賠
　  償其220,288元損失云云，均屬無理由而應駁回。
  ㈢綜上所述，本件原告就其主張尚未能舉證證明其說，尚難認
    被告有違反系爭契約第32條或有未依債之本旨給付之不完全
    給付之情形，則原告請求被告應賠償自月租費等損失之主張
    ，實乏依據，本件原告請求為無理由，均應予駁回。
四、本件事證已明，兩造其餘之攻擊防禦方法及未經援用之證據
    ，經本院斟酌後，認為均不足以影響本判決之結果，自無逐
    一詳予論駁之必要，併此敘明。
五、訴訟費用負擔之依據：民事訴訟法第78條。 　　　　
中　　華　　民　　國　　111 　年　　7 　　月　　22　　日
                    高雄簡易庭　法　官  張茹棻
以上正本係照原本作成。
如不服本判決，應於送達後20日內，向本院提出上訴狀並表明上
訴理由，如於本判決宣示後送達前提起上訴者，應於判決送達後
20日內補提上訴理由書（須附繕本）。
中　　華　　民　　國　　111 　年　　7 　　月　　22　　日
                                書記官  黃振祐